【裁判字號】    91,易,1014
【裁判日期】    920414
【裁判案由】    傷害等
【裁判全文】
臺灣桃園地方法院刑事判決                        九十一年度易字第一一四號
    公  訴  人  臺灣桃園地方法院檢察署檢察官
    被      告  乙○○
                庚○○
                戊○○
                己○○
                丙○○
右列被告等因傷害等案件，經檢察官聲請簡易判決處刑（九十年度偵字第二九０四號
），本院改依通常程序審理，判決如左：
    主  文
乙○○共同傷害人之身體，處有期徒刑捌月。扣案之手槍（含彈匣壹個）壹支沒收。
庚○○共同傷害人之身體，處有期徒刑陸月，如易科罰金，以參佰元折算一日。扣案
之手槍（含彈匣壹個）壹支沒收。
戊○○、己○○、丙○○均無罪。
    事  實
一、乙○○前於民國七十八年間因違反懲治盜匪條例案件，經臺灣臺中地方法院以七
    十八年度訴字第四二七號判決判處有期徒刑八年，於八十二年三月三十日縮短刑
    期假釋出獄，於八十三年間又因犯違反麻醉藥品管理條例及搶奪等案件，經本院
    先後以八十四年度易緝字第八號、八十四年度訴字第七七號判決，分別判處有期
    徒刑四月及應執行有期徒刑二年（毀棄損壞罪部分處有期徒刑二月、傷害罪部分
    處有期徒刑三月、毀棄損壞罪部分處有期徒刑八月、搶奪罪部分處有期徒刑一年
    ），前開二罪並經本院以八十四年度聲字第一三三四號裁定定應執行有期徒刑二
    年二月，前開假釋並經撤銷，接續執行至八十七年一月二十三日縮短刑期假釋出
    獄，於八十九年間前開假釋又被撤銷，並經臺灣臺中地方法院檢察署發布通緝（
    不構成累犯），竟猶不知悔改，於八十九年十二月二十三日晚上，與戊○○、己○○、庚○○、丙○○、甲○○及其他真實姓名不詳之成年男子等多人，在桃園
    縣八德市○○路五六一號旁無店名之小吃店內飲宴，其間丙○○與甲○○先行離
    開，至當晚八時三十分許，乙○○與庚○○因不滿鄰桌客人癸○○、丁○○、壬○○、辛○○等人言談聲過大，雙方發生爭執，乙○○於癸○○等人結帳將要離
    去之際，見庚○○與丁○○、壬○○等人在小吃店門口爭執拉扯，竟與庚○○共
    同基於傷害人之身體之犯意聯絡，由乙○○持無殺傷力之手槍（含彈匣一個）一
    支，先後敲擊癸○○、丁○○、壬○○等三人頭部，庚○○則徒手毆打癸○○、
    丁○○、褚永等人，其間戊○○雖曾出面勸阻，惟仍無法阻擋乙○○之毆人行為
    ，己○○則因懼於突發狀況而未敢離開座位（戊○○、己○○、丙○○三人無罪
    部分詳如後述），癸○○因而受有頭部外傷併腦震盪、疑顱內出血、右前額深度
    裂傷、左後枕頭皮深度裂傷等傷害，丁○○受有前額割裂傷約三×一×０‧五公
    分、左側面部裂傷約二公分等傷害，壬○○受有頭部外傷併頭皮多處裂傷、左眼
    鈍挫傷等傷害。嗣經警循線查獲，並於九十年十一月十九日下午一時五十分許，
    在乙○○位於台北縣鶯歌鎮○○路四一三巷八八號居處查獲乙○○，扣得上開手
    槍一支。
二、案經癸○○、丁○○、壬○○訴由桃園縣警察局八德分局報請臺灣桃園地方法院
    檢察署檢察官偵查後聲請簡易判決處刑。
    理  由
壹、本件檢察官原聲請簡易判決處刑，惟查被告戊○○、己○○、丙○○於警、偵訊
    及本院桃園簡易庭九十一年三月十一日訊問時均否認犯罪，本院認有刑事訴訟法
    第四百五十一條之一第四項但書第四款之情形，而改依通常程序審理，先予敘明
    。
貳、有罪（乙○○、庚○○）部分：
一、訊據被告乙○○、庚○○對於右揭犯罪事實均坦承不諱，核與告訴人癸○○、丁○○、壬○○等三人於警、偵訊及本院審理中之指述大致相符，並有告訴人三人
    所提出之驗傷單三紙附卷可稽，且有扣案之手槍（含彈匣一個）一支可資佐證，
    堪認被告二人之自白與事實相符。是其二人之犯行已堪認定，均應予依法論科。
二、核被告乙○○、庚○○二人之所為，均係犯刑法第二百七十七條第一項之傷害罪
    。被告二人就前開犯行，有犯意聯絡與行為分擔，均為共同正犯。又被告二人雖
    係共同傷害告訴人三人，惟渠係於同一時、地因同一糾紛而共同傷害告訴人三人
    ，顯係基於一個傷害之犯意聯絡為之，均應僅成立一個傷害罪，而其二人以一傷
    害行為致告訴人三人受傷，係一行為觸犯數罪名，為同種想像競合犯，應依刑法
    第五十五條規定，從一重處斷。爰分別審酌被告乙○○有前開事實欄所載之前科
    ，素行欠佳，被告二人僅因在小吃店用餐發生之細故即出手毆打告訴人三人，且
    被告乙○○係以金屬材質之無殺傷力手槍敲擊告訴人三人頭部，造成告訴人三人
    之傷勢均非輕，其惡性顯屬重大，被告庚○○亦徒手毆打告訴人頭部，其惡性亦
    非輕，迄今均尚未與告訴人三人和解，賠償告訴人所受之損害，惟念其二人犯後
    均坦承犯行，尚有悔意，犯罪後態度尚可等一切情狀，分別量處如主文第一、二
    項所示之刑，又被告庚○○為本件傷害行為後，原刑法第四十一條有關有期徒刑
    易科罰金之規定，業於九十年一月四日經立法院三讀修正通過，將原「犯最重本
    刑為三年以下有期徒刑以下之刑之罪，而受六月以下有期徒刑或拘役之宣告，因
    身體、教育、職業或家庭之關係，執行顯有困難者，得以一元以上三元以下折算
    一日，易科罰金」之規定，修正規定於同條第一項前段「犯最重本刑為五年以下
    有期徒刑以下之刑之罪，而受六個月以下有期徒刑或拘役之宣告，因身體、教育
    、職業、家庭之關係或其他正當事由，執行顯有困難者，得以一元以上三元以下
    折算一日，易科罰金」，並於同年月十日經總統公布，於同年月十二日生效施行
    ，是被告庚○○行為後法律已有變更，經比較新舊法之結果，新法之規定對被告
    庚○○並無不利，依刑法第二條第一項前段之規定，應適用裁判時即修正後刑法
    第四十一條第一項前段規定，爰併被告庚○○所宣告之有期徒刑部分，諭知易科
    罰金之折算標準。末查，扣案之手槍（含彈匣一個）一支為被告乙○○所有，且
    係供本件犯罪所用之物，業據被告乙○○於本院審理中供述在卷，應依刑法第三
    十八條第一項第二款之規定，予以宣告沒收。
三、聲請簡易判決處刑意旨另略以：被告乙○○持無殺傷力之手槍（含彈匣一個）一
    支，喝令告訴人癸○○、丁○○、壬○○等三人不許動，妨害其三人行動自由之
    權利，另犯刑法第三百零四條第一項之強制罪嫌。經查公訴人認被告乙○○尚涉
    有此罪嫌，完全係以告訴人壬○○於九十年一月九日第三次警訊、告訴人丁○○
    於九十年一月九日第二次警訊及告訴人癸○○於九十一年一月十二日第三次警訊
    ，及其三人於偵訊中之指述為據，惟此不僅為被告乙○○堅決否認，且查告訴人
    三人於第一次警訊中均未指稱被告乙○○有此行為（告訴人癸○○於八十九年十
    二月二十四日，在德濟醫院所製作之警訊筆錄稱：打我的人是一名瘦高，約二十
    多歲男子‧‧‧當時我和壬○○、丁○○等人結完帳正欲離去時，隔桌客人中一
    名矮小，有帶女友一起來的陌生人突然向我們喊說「為什麼瞪他們」，我聽到隨
    即向他們道歉，丁○○即走出店外，那名矮小喊話者和一名高大男子即衝出打丁○○，同時打人一方又有一名高大約一七五公分許拿槍出來加入打丁○○，我拉
    住持槍男子並向對方道歉時，一不留神即遭持槍男子從後打傷頭，我只記得是店
    老闆載我來醫院，其他的我就不記得了‧‧‧在我被打昏前，我有看見三個人打
    人，一個身材矮小、沒戴眼鏡、微胖、帶女友，一個身高約一七三公分許，一個
    持槍者身高一七五公分以上，二六至二七歲許等語，於同月三十一日於八德分局
    製作警訊筆錄並稱：當時我看見一人持銀色類似槍械之鐵器參與毆打我等語；告
    訴人丁○○於八十九年十二月二十四日第一次警訊筆錄稱：【你因何事被打？】
    ‧‧‧當時隔壁鄰桌有人問我們幹什麼，我們就說沒有事。後來我們準備要走，
    隔壁鄰桌就站起來擋住我們，要怎麼樣，後來有二個人走到我身旁，其中一人就
    手拿東西類似槍枝金屬指著我說你現在怎樣，之後就往我頭上猛打，後另外一人
    有用手打我，之後他們就跑走了，後我才看見我同事倒在地上‧‧‧我知道被對
    方用一把白色手槍打的，因為對方有用槍指著我頭‧‧‧共有幾人打我們，我不
    清楚，我只知道有二人打我等語；告訴人壬○○於八十九年十二月二十四日第一
    次警訊筆錄稱：當時我和朋友在另一桌聚餐，對方突然過來說我們看他，是否看
    他不爽，即動手打人‧‧‧【你是否知道對方動手者有誰？】我不知道，但我有
    記得其中一人開自小客ＥＹ－七六０六號車離開‧‧‧有三個人打我，一個瘦小
    、戴眼鏡、騎機車和女友一起來的，一個是酒醉肥胖約二五至三十歲，另一個現
    在派出所內（經指認為己○○‧‧‧），他是持一把黑色小型手槍用槍托打我‧
    ‧‧我有看見癸○○遭三人毆打，一個瘦小、戴眼鏡、騎機車、帶女友約二五至
    三十歲的男子，一個為染金髮，左耳有耳環約二五至三十歲男子，一個即為現在
    派出所內的己○○等語），則告訴人等之指述是否屬實即非無疑，而依經驗法則
    判斷，人對於事物之記憶乃以案發當時最為清晰，且情緒最為激動，無不將所遭
    遇之事全盤說出，有人甚至會避重就輕，將對方所為之行為加於誇大，如被告乙○○確曾對其三人有何妨害自由之舉動，其三人豈會於案發翌日製作筆錄時均未
    曾提及，遲至二星期後製作第二、三次筆錄再回憶起呢？又依渠三人第一次之警
    訊筆錄內容，應係被告庚○○毆打告訴人丁○○後，被告乙○○始拿槍衝去毆打
    告訴人丁○○，於告訴人癸○○過去勸架時，被告乙○○再持槍毆打告訴人癸○○，後再打告訴人壬○○，被告乙○○應非係先持槍喝令告訴人三人不要動後，
    再與被告庚○○共同毆打渠三人，告訴人三人此部分之指述即難以採信，是其三
    人就此部分之指述即不得採為被告乙○○不利認定之依據，被告乙○○此部分之
    犯行即屬不能證明，但因公訴人認被告乙○○此部分之犯行與前開業經本院判罪
    科刑之犯行間，有方法結果牽連之裁判上一罪關係，故不另為無罪判決之諭知，
    附此敘明。
貳、無罪（戊○○、己○○、丙○○）部分：
一、聲請簡易判決處刑意旨另以：被告戊○○、己○○、丙○○與共同被告庚○○、
    乙○○等五人於八十九年十二月二十三日晚上八時三十分許，在桃園縣八德市○○路五六一號旁小吃店飲宴，因不滿鄰桌客人癸○○、丁○○、壬○○、辛○○
    等人言談聲過大，雙方發生爭執，共同被告乙○○突持無殺傷力之手槍（含彈匣
    一個）一支，喝令癸○○、丁○○、壬○○等三人不許動，妨害其等行動自由之
    權利，被告戊○○、己○○、丙○○與共同被告庚○○等四人見癸○○、丁○○
    、壬○○等三人懼而順從後，即與乙○○基於犯意聯絡，渠五人聯手毆打癸○○
    、丁○○、壬○○，使癸○○、壬○○均受有頭部外傷等傷害，丁○○受有前額
    裂傷等傷害，其中己○○尚另行起意，持手槍一把（未查獲），向壬○○揚言：
    「再假肖，就向你開槍」等語，使壬○○心生畏懼，致生危害於安全，因認被告
    戊○○、己○○、丙○○均涉有刑法第二百七十七條第一項之普通傷害罪嫌，被
    告己○○另涉有刑法第三百零五條之恐嚇罪嫌云云。
二、按犯罪事實應依證據認定之，無證據不得推定其犯罪事實；不能證明被告犯罪者
    ，應諭知無罪之判決，刑事訴訟法第一百五十四條、第三百零一條第一項分別定
    有明文。又所謂認定犯罪事實之證據，係指足以認定被告確有犯罪行為之積極證
    據而言，如未發現相當證據，或證據不足以證明，自不能以推測或擬制之方法，
    以為裁判基礎。再認定不利於被告之事實，需依積極證據，茍積極證據不足為不
    利於被告事實之認定時，即應為有利於被告之認定，更不必有何有利之證據，此
    有最高法院四十年台上字第八六號、三十年上字第八一六號判例可供參照。次按
    ，刑事訴訟上證明之資料，無論其為直接證據或間接證據，均須達於通常一般人
    均不致於有所懷疑，而得確信其為真實之程度，始得據為有罪之認定，若其關於
    被告是否犯罪之證明未能達此程度，而有合理性懷疑之存在，致使無從形成有罪
    之確信，根據「罪證有疑，利於被告」之證據法則，即不得遽為不利被告之認定
    ，其以情況證據（即間接證據）斷罪時，尤須基於該證據在直接關係上所可證明
    之他項情況事實，本乎推理作用足以確證被告有罪，方為合法，不得徒憑主觀上
    之推想，將一般經驗上有利被告之其他合理情況逕予排除，此觀諸最高法院七十
    六年台上字第四九八六號、三十二年度上字六七號判例意旨亦甚明顯。另告訴人
    之告訴，本以使被告受刑事訴追為目的，故其陳述是否與事實相符，自應調查其
    他證據，以資審認，苟其所為攻擊之詞，尚有瑕疵，則在此瑕疵未予究明以前，
    即不能遽採為斷罪之基礎（最高法院六十九年臺上字第一五三一號判決參照）。
三、查公訴意旨認被告戊○○、己○○、丙○○涉有前開罪嫌，無非係以右揭事實，
    業據告訴人癸○○、丁○○、壬○○指訴甚詳，核與被告乙○○、庚○○自白及
    目擊證人辛○○證述情節相符，復有告訴人三人驗傷單附卷及扣案槍枝可資佐證
    為其論據，訊據被告戊○○、己○○、丙○○三人則均堅決否認有何傷害之犯行
    ，被告己○○並堅決否認有何恐嚇之犯行，被告戊○○辯稱伊有過去勸架，但沒
    有出手打人等語，被告己○○辯稱：伊當天車停在店門口，伊在裡面吃飯看到乙○○與告訴人打架，伊看到乙○○他們那群人離開後還跑到伊車旁打架，他們是
    打完後找不到打他們的人，看伊的車停在那裡，就抄伊的車牌號碼說伊打他們，
    事實上伊沒有打告訴人他們等語，被告丙○○辯稱：當時發生什麼事情伊都不知
    道，伊是有到那邊吃東西，但伊與伊朋友甲○○先離開等語。
四、經查：
  (一)告訴人癸○○於八十九年十二月二十四日警訊中稱：當時我和壬○○、丁○○等
    人結完帳正欲離去時，隔桌客人中一名矮小，有帶女友一起來的陌生人突然向我
    們喊說「為什麼瞪他們」，我聽到隨即向他們道歉，丁○○即走出店外，那名矮
    小喊話者和一名高大男子即衝出打丁○○，同時打人一方又有一名高大約一七五
    公分許拿槍出來加入打丁○○，我拉住持槍男子並向對方道歉時，一不留神即遭
    持槍男子從後打傷頭，我只記得是店老闆載我來醫院，其他的我就不記得了‧‧
    ‧在我被打昏前我有看見三個人在打人‧‧‧一個持槍者身高一七五公分以上，
    二六至二七歲‧‧‧（警方所出示之綽號「國師」戊○○‧‧‧及己○○‧‧‧
    之口卡及身分證影本，是否有在案發現場？有無參與打人？）當時他們都有在現
    場和打人者同一桌，但我不清楚他們有無參與打人等語（見偵查卷第二十九頁背
    面倒數第一行至第三十頁），於同月三十一日第二次警訊並稱：當時我看見一人
    持銀色類似槍械之鐵器參與毆打我，於本院九十一年七月九日訊問時復稱：當天
    我、壬○○、丁○○、辛○○、李潤發及辛○○的太太等六個人在那邊，我們吃
    到快結束的時候，有些人先離開，僅剩下我與丁○○在那邊，我想說先將那酒喝
    完再走，再來就聽到他們在罵三字經，是庚○○先罵我，當時我有跟他道歉，但
    是他還是一直罵我們，後來丁○○就站起來跟他們說我們又沒有什麼樣，你們為
    何一直罵我們，庚○○與丙○○二個人就說一些三字經，不然我們出去，丁○○
    就跟著出去，庚○○與丙○○二個人就衝出去打丁○○，我就看到乙○○拿把槍
    出來，我就跟他說對不起，我就過去要攔他，跟他說不好意思不要這樣子，乙○○還是衝出去，手裡拿著槍指著我們說「不要動」及一些三字經的話，他接著就
    拿著槍打丁○○頭部一直打，其他的人跟乙○○差不多時間衝出來打我們的。（
    戊○○是否有打你？）我太清楚。（己○○有無打你？）正面打我的有丙○○、
    庚○○及乙○○三個人等語（見本院卷第四十六頁），足見告訴人癸○○並無法
    指認被告戊○○、己○○確實有出手毆打他們三人。
  (二)又告訴人丁○○於八十九年十二月二十四日第一次警訊中稱：共有幾人打他們伊
    不清楚，伊只知道有二人打伊‧‧‧伊肯定當時己○○有在場，可是伊沒有看見
    他有無打人（餘詳如前述）等語，於本院九十一年七月九日訊問時並稱：在吃飯
    的時候，隔壁桌庚○○沒有什麼原因就突然罵三字經，對方是背著我們，他站起
    來罵三字經，說我們在看什麼，我就回罵回去，等我們去櫃台結帳要離開的時候
    ，庚○○與乙○○就衝過來，他們二人是將我轉向過去，乙○○就拿槍打我的頭
    部及臉部，庚○○也有揮拳要打我，我有用手去擋掉，癸○○也有過來勸架，也
    有向乙○○道歉，說抱歉抱歉，我被打之後，我就先逃跑，後來我轉頭之後看到
    癸○○被打到流血倒地，我又跑回來扶著癸○○，當時我也有看到壬○○也倒在
    地上，有四、五個人在打他，我當時不了那麼多，因為癸○○頭部受傷流很多血
    ，我一直叫他讓他不要暈迷過去。（有無看到誰打癸○○？）庚○○及乙○○。
    （你看到四、五個人在打壬○○那是誰？）我不清楚，因為我頭部在流血，流到
    我眼睛，而且當時光線不清楚。（你看到癸○○倒地，你說你也看到庚○○及乙○○打他，你看到壬○○被打是否對方已經打完癸○○？）我過去扶著癸○○的
    時候，看到四、五個人在打壬○○。（有無看到丙○○、己○○、戊○○在打壬○○？）不清楚，因為天色陰暗。（戊○○是否有直接打你？）他有拉也有推我
    ，也有推乙○○，當時情形很亂。（戊○○有無用語言威脅你或要出手要打你？
    ）沒有等語（見本院卷第四十五、四十六頁），堪信被告戊○○所辯當時伊在勸
    架，並未出手毆打告訴人三人應係屬實，亦足認告訴人丁○○並未能證明被告戊○○、己○○確實有出手毆打他們三人。
  (三)再告訴人壬○○於八十九年十二月二十四日警訊中雖稱：有三個人打伊，一個瘦
    小、戴眼鏡、騎機車和女友一起來的，一個是酒醉肥胖約二五至三十歲，另一個
    現在派出所內（經指認為己○○‧‧‧），他是持一把黑色小型手槍用槍托打我
    ‧‧‧我有看見癸○○遭三人毆打，一個瘦小、戴眼鏡、騎機車、帶女友約二五
    至三十歲的男子，一個為染金髮，左耳有耳環約二五至三十歲男子，一個即為現
    在派出所內的己○○，己○○在打伊時並向伊說「×××（三字經），在假肖，
    就向你開槍」（台語）云云，於檢察官九十年三月七日偵訊中並稱己○○拿槍毆
    打癸○○及伊云云，惟其所為指述已與告訴人癸○○前開所述有所不符，又其於
    本院九十一年十一月四日訊問時則稱在庭之被告乙○○、戊○○、己○○、丙○○等人全部都有打伊‧‧‧他們打完之後，還放話說以後不要讓他們碰到‧‧‧
乙○○及當時坐在法庭最後一排中間位置的男子（按即戊○○）兩人手上拿東西
    ，其他人沒有拿云云，其所為前後指述亦不一致，則被告己○○是否持黑色小型
    手槍用槍托毆打告訴人壬○○，及被告丙○○是否在場毆打告訴人即顯有疑義，
    而查被告丙○○於案發當時雖染金髮，但其左耳並未穿有耳洞，且其在案發前即
    已先行離開，除據被告丙○○供述在卷，核與被告乙○○於本院九十二年三月三
    十一日審理時所述相符，並據證人甲○○於本院九十一年十二月十日訊問時證述
    在卷，參以告訴人癸○○、丁○○前開所述，足認被告丙○○應未參與毆打告訴
    人三人；又如前所述，告訴人癸○○、丁○○均僅見到一人拿（白）銀色類似手
    槍之金屬物，並無人見到被告己○○參與鬥毆，甚至見到被告己○○持有黑色小
    型手槍，且當時場面又甚為混亂，在場之人又頗多，告訴人壬○○是否能準確無
    誤看清是被告己○○持黑色小型手槍用槍托毆打伊，且出言恐嚇「再假肖，就向
    你開槍」等語，即存有合理之懷疑，其指述自不得遽採為被告己○○不利認定之
    依據。
  (四)證人辛○○於警、偵訊雖均證稱被告戊○○、己○○、丙○○三人亦有毆打告訴
    人三人云云，惟查告訴人三人於第一次警訊時均未提及渠等遭毆打時有證人辛○○在場，則證人辛○○當時是否在場？及其在場所站之位置如何？是否能清楚無
    誤看到被告戊○○、己○○、丙○○三人如何毆打告訴人？等即非無疑，且證人
    辛○○經本院先後二次傳喚均未到庭，其前開之證述即無從查證屬實，自不得逕
    採為被告戊○○、己○○、丙○○三人不利認定之證據。
  (五)綜上所述，告訴人三人之指述既均尚不足為被告戊○○、己○○、丙○○三人不
    利認定之證據，即難以刑責相繩。此外，本件已查無其他積極證據足資證明被告
    戊○○、己○○、丙○○三人確有公訴人聲請簡易判決處刑意旨所指之犯行，被
    告戊○○、己○○、丙○○三人之犯罪即屬不能證明，依法自應為渠三人均無罪
    判決之諭知。
據上論斷，應依刑事訴訟法第四百五十二條、第二百九十九條第一項前段、第三百零
一條第一項，刑法第二十八條、第二百七十七條第一項前段、第五十五條、第二條第
一項前段、修正後第四十一條第一項前段、第三十八條第一項第二款，罰金罰鍰提高
標準條例第一條前段、第二條，判決如主文。
本案經檢察官廖先志到庭執行職務
中      華      民      國    九十二    年      四      月      十四    日
                                    臺灣桃園地方法院刑事第六 庭
                                        法  官  林 春 鈴
右正本證明與原本無異。
如不服本判決，應於判決送達後十日內向本院提出上訴狀( 應附繕本 )，上訴於
臺灣高等法院。
                                        書記官  江 世 亨
中        華        民        國   九十二   年   四   月    十七    日
附論罪科刑之法條
刑法第二百七十七條
傷害人之身體或健康者，處三年以下有期徒刑，拘役或一千元以下罰金。
犯前項之罪，因而致人於死者，處無期徒或七年以上有期徒刑，致重傷者，處三年以
上、十年以下有期徒刑。


司法院資訊處製作；財團法人民間司法改革基金會備份。
